臺灣苗栗地方法院刑事判決
111年度訴字第400號
公  訴  人  臺灣苗栗地方檢察署檢察官
被      告  李育承



                    (另案於法務部○○○○○○○○○○○執行中)
            吳委庭

                    籍設新竹市○區○○里0鄰○○街00號      （新竹○○○○○○○○）

            邱重雁



上列被告等因加重詐欺等案件，經檢察官提起公訴 （111年度偵
字第4909號），本院判決如下：
    主  文
乙○○犯如附表二「罪名、宣告刑及沒收」欄所示之罪，各處如附
表二「罪名、宣告刑及沒收」欄所示之刑及沒收。應執行有期徒
刑貳年捌月。
甲○○犯如附表二「罪名、宣告刑及沒收」欄所示之罪，各處如附
表二「罪名、宣告刑及沒收」欄所示之刑及沒收。應執行有期徒
刑貳年捌月。
戊○○犯如附表二「罪名、宣告刑及沒收」欄所示之罪，各處如附
表二「罪名、宣告刑及沒收」欄所示之刑及沒收。應執行有期徒
刑貳年。
乙○○、甲○○、戊○○其餘被訴部分均無罪。　
　　犯罪事實
一、乙○○、甲○○自民國111年3月間某日起，加入而參與壬○○、丙○○(該2人均已成年，均由本院另行審結)、綽號「阿展」之
    成年男子及其他真實姓名年籍不詳之成年人所組成3人以上
    ，以實施詐術為手段，具有持續性、牟利性之有結構性詐欺
    犯罪組織（下稱本案詐欺集團，無證據證明成員中有未滿18
    歲之人），乙○○負責監控車手提領現場及電腦（管理人頭帳
    戶及贓款流向），並負責教導車手如何應付警方查緝，甲○○
    則負責提供其所申設如附表一編號1所示帳戶(下稱甲○○中國
    信託帳戶)及駕駛車輛搭載本案詐欺集團車手前往提領款項
    之角色。戊○○則於111年4月間，經友人介紹認識「阿展」，
    「阿展」告知僅需提供金融帳戶供匯入款項及代為提款後交
    付指定之人，即能輕鬆獲取新臺幣(下同)3萬元報酬，而依
    戊○○智識程度及一般社會生活經驗，當知悉一般人均可自行
    申請金融帳戶使用，如非意圖供犯罪使用，應無支付高額報
    酬使用他人金融帳戶收款，再要求他人代為提領轉交之必要
    ，而可預見「阿展」恐係詐欺集團成員，其提供個人金融帳
    戶供「阿展」使用，該金融帳戶極可能淪為轉匯贓款之工具
    ，與詐欺取財之財產犯罪密切相關，代領款項目的極可能係
    為製造金流斷點，以隱匿該不法所得之去向，同時亦可能因
    此參與本案詐欺集團，戊○○為賺取高額報酬，基於縱使有與
    本案詐欺集團成員共同實施詐欺取財及洗錢犯行亦不違背其
    本意之參與犯罪組織、3人以上共同詐欺取財及洗錢之不確
    定故意，加入本案詐欺集團，先將其所申設如附表一編號2
    、3所示帳戶(下稱戊○○中國信託及土銀帳戶)之存摺提供予
    「阿展」，並擔任本案詐欺集團之車手，其等分別為下列行
    為：
　㈠甲○○及本案詐欺集團成員，共同意圖為自己不法所有，基於3
    人以上共同詐欺取財、隱匿詐欺犯罪所得去向之犯意聯絡，
    由本案詐欺集團機房成年成員，以如附表二編號1所示詐騙
    方式，向如附表二編號1所示之人行使詐術，致如附表二編
    號1所示之人陷於錯誤，依指示於如附表二編號1所示匯款時
    間，匯入如附表二編號1所示金額至如附表二編號1所示帳戶
    後，由甲○○於如附表二編號1所示時間、地點提領一空，再輾
    轉繳回本案詐欺集團成員，而製造金流斷點，隱匿詐欺所得
    之去向。　
　㈡戊○○與乙○○、甲○○、壬○○、丙○○、「阿展」、及真實姓名年
    籍均不詳之成年男子（由「阿展」派來監督車手之人，下稱
    A男）與本案詐欺集團成員，共同意圖為自己不法所有，基
    於3人以上共同詐欺取財、隱匿詐欺犯罪所得去向之犯意聯
    絡，由本案詐欺集團機房成年成員，以如附表二編號2至3所
    示詐騙方式，向如附表二編號2至3所示之人行使詐術，致如
    附表二編號2至3所示之人陷於錯誤，依指示於如附表二編號
    2至3所示匯款時間，匯入如附表二編號2至3所示金額至如附
    表二編號2至3所示帳戶後，由乙○○負責在琪海汽車旅館內監
    控車手提領現場及電腦（管理人頭帳戶及贓款流向），甲○○
    則於111年5月25日駕駛車牌號碼0000-00號自用小客車、搭
    載戊○○、壬○○、丙○○及A男，於如附表二編號2至3所示提領
    時間、地點，由如附表二編號2至3所示之人提領如附表二編
    號2至3所示之金額，並輾轉繳回本案詐欺集團成員，而製造
    金流斷點，隱匿詐欺犯罪所得之去向。壬○○復於同日中午12
    時許，持戊○○土銀帳戶之提款卡，與丙○○一同至苗栗縣○○市
    ○○路00號全家便利商店提領不詳之人匯入之款項3萬元(因未
    查獲被害人，故非起訴範圍)。
二、嗣戊○○於111年5月25日中午12時7分許，至苗栗縣○○市○○路0
    00號中國信託銀行頭份分行，欲臨櫃提領詐欺被害人匯入之
    現金30萬元時，遭該行行員察覺有異，遂通報員警將戊○○返
    所查證，戊○○即向警方坦承從事車手之工作，於同日14時10
    分許，將之逮捕，並循線查獲上情。
三、案經辛○○、癸○○、子○○告訴及苗栗縣警察局頭份分局報告臺
    灣苗栗地方檢察署檢察官偵查起訴。
    理  由
甲、有罪部分：
壹、程序與證據能力部分：
一、經本院向公訴檢察官確認起訴書附表之起訴範圍，公訴檢察
    官以補充理由書稱：被告戊○○、乙○○起訴範圍為起訴書附表
    編號1、2、4、5所示（即本判決附表二編號2、3及附表三編
    號1、2）；被告甲○○起訴範圍為起訴書附表編號1、2、4、5
    、7（即本判決附表二編號1至3及附表三編號1、2）等語（
    見本院卷二第241至242頁），是本院之審判範圍即應以公訴
    檢察官上開所述為準，合先敘明。
二、證人壬○○於警詢及偵訊時未具結所述有證據能力： 
　㈠按被告以外之人於審判中有滯留國外或所在不明而無法傳喚
    或傳喚不到之情形，其於檢察事務官、司法警察官或司法警
    察調查中所為之陳述，經證明具有可信之特別情況，且為證
    明犯罪事實之存否所必要者，得為證據，刑事訴訟法第159
    條之3第3款定有明文。被告以外之人於偵查中，經檢察官非
    以證人身分傳喚，於取證時，除在法律上有不得令其具結之
    情形者外，亦應依人證之程序命其具結，方得作為證據，惟
    是類被害人、共同被告、共同正犯等被告以外之人，在偵查
    中未經具結之陳述，依通常情形，其信用性仍遠高於在警詢
    等所為之陳述，衡諸其等於警詢等所為之陳述，均無須具結
    ，卻於具有「特信性」、「必要性」時，即得為證據，則若
    謂該偵查中未經具結之陳述，一概無證據能力，無異反而不
    如警詢等之陳述，顯然失衡。因此，被告以外之人於偵查中
    未經具結所為之陳述，如與警詢等陳述同具有「特信性」、
    「必要性」時，依「舉輕以明重」原則，本於刑事訴訟法第
    159條之2、第159條之3之同一法理，例外認為有證據能力，
    以彌補法律規定之不足，俾應實務需要，方符立法本旨，此
    為最高法院最近一致之見解（最高法院102年度第13次刑事
    庭會議決議參照）。被告以外之人於檢察事務官、司法警察
    （官）調查時所為，本無證據能力，必因其嗣於審判中有刑
    事訴訟法第159條之3各款規定之實際不能到庭，或到庭不能
    （願）陳述，以接受交互詰問情形，而其先前審判外之陳述
    具備「可信性」及「必要性」二要件，始例外得認為有證據
    能力。其中所謂「具有可信之特別情況」，係屬「信用性」
    之證據能力要件，而非「憑信性」之證據證明力，法院自應
    就其陳述當時之原因、過程、內容、功能等外在環境加以觀
    察，以判斷其陳述，是否出於「真意」、有無違法取供等，
    其信用性已獲得確定保障之特別情況，加以論斷說明其憑據
    ；所稱「為證明犯罪事實存否所必要者」，係指就具體個案
    案情及相關卷證判斷，為發現實質真實目的，認為除該項審
    判外之陳述外，已無從再就同一供述者，取得與其上開審判
    外陳述之相同供述內容，倘以其他證據代替，亦無從達到同
    一目的之情形而言。
　㈡經查，證人即同案被告壬○○於警詢、偵訊時以被告身分未經
    具結所為陳述，屬被告以外之人於審判外之陳述，經被告乙○○否認其證據能力（見本院卷二第16頁），惟證人壬○○於本
    院審理中經依法傳喚均未到庭，復以被告身分拘提、通緝，
    亦未到庭，有送達證書、報到單、本院111年11月3日發文之
    111年度苗院雅刑慧緝字第254號通緝稿在卷可按（見本院卷
    二第39至41、145、233至235、285頁、本院卷三第133頁）
    ，則證人壬○○確因傳喚未到，而具有刑事訴訟法第159條之3
    第3款之客觀情形，且其於警詢及偵訊時就本案犯罪事實所
    為之陳述，已無從再取得相同之供述內容，而符合前述「必
    要性」要件，是其陳述應為證明犯罪事實存否所必要。又證
    人壬○○之警詢及偵訊筆錄內容乃屬自由對答，其復於受詢問
    人、受訊問人處親自簽名以確認筆錄內容，且無證據得以證
    明認定其陳述當時非係基於自由意志而為，或有何出於不正
    方法、違法取供之情形，復稽之證人壬○○於111年5至7月間
    各次警詢、偵訊中之陳述，距離本案時間非久，應可清晰回
    想反應其所親身見聞體驗之事實，不致因時隔日久而遺忘案
    情或記憶受外力之污染，時間上尚不及權衡利害及取捨得失
    ，亦較無來自被告乙○○之有形、無形之壓力，而出於不想生
    事、迴護被告乙○○之供證，又其就本案其他共犯所涉之情節
    ，經核與證人即被告戊○○、證人即同案被告丙○○證述之情節
    大致相符，是以綜合其陳述當時之原因、過程、內容、功能
    等外在環境加以觀察，堪認證人壬○○於警詢及偵訊時所為陳
    述，其信用性已獲得保障，其陳述內容符合刑事訴訟法第15
    9條之3「具有可信之特別情況」之「信用性」證據能力要件
    ，故具有證據能力。
三、被告以外之人於審判外之陳述，雖不符刑事訴訟法第159條
    之1至第159條之4之規定，而經當事人於審判程序同意作為
    證據，法院審酌該言詞陳述或書面陳述作成時之情況，認為
    適當者，亦得為證據，刑事訴訟法第159條之5第1項定有明
    文。查本判決所引用，除前述一、所載(已符同法第159條之
    3規定，而得作為證據)外，其餘關於被告以外之人供述之卷
    證資料之證據能力，檢察官、被告乙○○、甲○○、戊○○於本院
    準備程序、審理時均表示同意有證據能力(見本院卷一第385
    頁、本院卷二第16、289頁），本院審酌上開證據資料製作
    時之情況，尚無違法不當及證明力明顯過低之瑕疵，亦認為
    以之作為證據應屬適當。本案以下所引用之非供述證據，並
    無證據證明係實施刑事訴訟程序之公務員違背法定程序所取
    得，亦有證據能力。　　
四、至組織犯罪防制條例第12條第1項明定「訊問證人之筆錄，
    以在檢察官或法官面前作成，並經踐行刑事訴訟法所定訊問
    證人之程序者為限，始得採為證據」，本案關於各證人之警
    詢筆錄，既非在檢察官或法官面前作成，依上述規定，自不
    得作為認定被告3人涉犯組織犯罪防制條例罪名之事證，是
    各證人警詢筆錄於認定被告3人違反組織犯罪防制條例罪名
    時並無證據能力。　　
貳、認定犯罪事實所憑之證據及理由： 
一、被告乙○○部分：
　　被告乙○○固坦承有於111年5月25日搭承被告甲○○駕駛之車牌
    號碼0000-00號自用小客車至苗栗縣竹南鎮琪海汽車旅館；
    其於被告戊○○遭員警查獲逮捕後，曾撥打2通電話予被告戊○○，並將被告戊○○個人資料以LINE傳送予被告甲○○等情，然
    矢口否認有何參與犯罪組織、加重詐欺及洗錢等犯行，辯稱
    ：我不知道他們是在做詐欺的，當天我坐甲○○的車下來苗栗
    ，是來找我女友，我不知道他們什麼時候去領錢，是事後被
    抓我才知道，他們領錢時，我沒有在車上，是戊○○被抓後，
    壬○○、甲○○及「阿展」同時打電話給我，說他們去領錢被抓
    ，我說我打電話去問問看怎麼回事等語(見本院卷一第116至
    117頁)。惟查：
　㈠被告乙○○有於111年5月25日搭載被告甲○○駕駛車牌號碼0000-
    00號自用小客車至苗栗縣竹南鎮琪海汽車旅館；另本案詐欺
    集團成員以如附表二編號2至3所示詐騙方式，向如附表二編
    號2至3所示之人行使詐術，致如附表二編號2至3所示之人陷
    於錯誤，依指示於如附表二編號2至3所示匯款時間，匯入如
    附表二編號2至3所示金額至如附表二編號2至3所示帳戶後，
    被告甲○○駕駛車牌號碼0000-00號自用小客車、搭載被告戊○○、同案被告壬○○、丙○○、A男於如附表二編號2至3所示提領
    時間、地點，由如附表二編號2至3所示之人提領如附表二編
    號2至3所示之金額；被告乙○○於被告戊○○遭員警查獲逮捕後
    ，曾撥打2通電話予被告戊○○，並將被告戊○○個人資料以LIN
    E傳送予被告甲○○等事實，為被告乙○○所不爭執（見本院卷
    二第16至17頁），並經證人即告訴人癸○○、子○○於警詢證述
    明確（見偵4909卷二第401至409頁），復有中國信託銀行帳
    號000-000000000000號帳戶交易明細、提領監視器畫面翻拍
    照片等件在卷可稽（見偵4909卷二第41至47頁、偵4909卷三
    第7至9頁）。是此部分之事實已堪認定。
　㈡證人壬○○於111年5月26日警詢證稱：乙○○介紹「阿展」給我
    認識，丙○○和戊○○把存摺賣給「阿展」，「阿展」跟我、乙○○、甲○○稱他要黑吃黑，請我們3人下來苗栗幫忙，照道理
    贓款都是用匯款是上繳給上頭，但「阿展」要私吞這筆錢，
    我們才會想要去臨櫃提領贓款，我是負責叫戊○○及丙○○去領
    款，甲○○就是司機，乙○○負責監控電腦，管理人頭帳戶及贓
    款流向，及教我們如何應付警方，戊○○、丙○○就是車手負責
    領錢等語(見偵4909卷一第317頁)、於111年5月26日偵訊時
    證稱：本案是「阿展」通知我下來，「阿展」住在苗栗，他
    說他要黑吃黑，請我跟乙○○下來領錢，還有1個司機甲○○等
    語(見偵4909卷二第93頁)、於111年5月26日聲請羈押訊問時
    陳稱：「阿展」是乙○○介紹我認識的，是「阿展」要黑他老
    闆的錢，才從臺北叫我們下來，當天乙○○的角色是負責監控
    電腦、管人頭帳戶及贓款流向，及教導我們如何應付警方等
    語（見偵4909卷二第119至120頁）、於111年6月14日警詢時
    證述：我是於111年5月25日4時許，跟甲○○、乙○○從臺北市
    萬華區出發至苗栗縣竹南鎮琪海汽車旅館，我們當時先到汽
    車旅館開房間，開完後通知「阿展」，「阿展」跟另外2名
    男子過來跟我們會合，「阿展」說等一下會帶我們去頭緣汽
    車旅館接戊○○跟丙○○，後來接到他們2人後，就準備去領贓
    款；戊○○被員警逮捕後，我們在甲○○車上時，乙○○有打電話
    給戊○○並自稱律師要詢問戊○○的位置及犯何罪，乙○○在車上
    還有跟我們說「他有用此方法將人從分局救出來過」，所以
    我們才會全部到頭份派出所等語(見偵4909卷二第183至187
    頁)、於111年7月11日偵訊陳稱：我是在111年4月間，透過
    乙○○認識「阿展」，案發當天由我負責帶車手戊○○提款，當
    天共領3次，前2次2萬元、10萬元交給「阿展」派來監督的A
    男，之後3萬元我去領後，還沒有交出去就被查獲；A男會告
    知我們人頭帳戶的金流，甲○○是負責開車，他知道我們在做
    詐騙，他一直以來都跟乙○○配合，幫乙○○開車接送；戊○○失
    風被員警逮捕後，乙○○有叫我把戊○○的個人資料傳給甲○○等
    語（見偵4909卷二第381至382頁）。
　㈢此外，觀諸被告乙○○與被告甲○○之LINE對話紀錄畫面翻拍照
    片(見偵4909卷二第193頁)可知，於被告戊○○遭員警查獲逮
    捕後，被告乙○○隨即於111年5月25日13時20分許至同日13時
    43分許，以LINE傳送「跟全部的人說，不要緊張」、「叫小
    育把小邱的各(按：個)資傳給我一下」，並傳送含有被告戊○○之姓名、身分證、發證日、生日、戶籍地、現居地、電話
    、信箱、父母姓名、緊急聯絡人姓名及電話、星座、生肖、
    國中、國小、工作、公司名稱、帳號本身銀行有無貸款信用
    卡、最近補過卡是在那個分行、銀行、分行、帳號、網銀帳
    號、網銀密碼、SSL約定密碼、金融卡、OTP綁定號碼等「客
    戶資料」予被告甲○○。從被告乙○○傳送含有被告戊○○個人資
    料之訊息以觀，此除有記載詳細個資，並有相關金融帳戶帳
    號密碼等資料，可見應為被告戊○○出售人頭帳戶時，交予本
    案詐欺集團使用之個人私密資料。而詐欺集團為確保可順利
    獲取詐欺犯罪所得，對於各個環節均謹慎小心，唯恐他人發
    現其等犯罪跡證，或與犯罪無涉不相干之人直接接觸。是倘
    若被告乙○○確為不知情，何須於第一時間傳送「要求其安撫
    同車所有人」之訊息予被告甲○○，又傳送被告戊○○出售人頭
    帳戶時提供之個人資料予被告甲○○，而使自己無端涉入詐欺
    取財等重嫌之困境，實與常情相悖。復從被告乙○○傳送「叫
    小育把小邱的各(按：個)資傳給我一下」等文字，可見其早
    已知悉被告戊○○、同案被告壬○○均同在被告甲○○駕駛之車上
    ，對於其等駕車去領款詐欺款項乙事，有所認識並知之甚詳
    。
　㈣另參以證人即被告戊○○於111年5月25日、同年月26日警詢時
    證稱：乙○○在電話中說是我表哥，然後問我現在是什麼情況
    ，我回答我現在要去派出所路上，之後他在電話中叫我跟員
    警說「我的存摺有借他做網拍使用」等語（見偵4909卷一第
    179、197頁）、於111年5月26日聲請羈押訊問時：當時我不
    認識乙○○，也不知道他有我的電話號碼，他打電話來說他是
    我的表哥，叫我不要緊張，他會過去派出所等語(見偵4909
    卷二第115頁)、於111年6月22日警詢時陳稱：乙○○在電話中
    說我是他表弟，他是我表哥，然後詢問我當時要前往何處，
    是因何事前往派出所，還有跟我說我的帳戶有借給他做網路
    直播使用，我也不知道他為什麼要這樣講；之後乙○○又打電
    話來說他是我的律師，且詢問發生什麼事等語（見偵4909卷
    二第235頁）、於本院審理時具結證述：當天我被抓之後，
    在去派出所的路上有人打電話給我，對方說是我的表哥，我
    跟他說因為警察懷疑我帳戶內的金錢來路不明，要把我帶回
    分局詢問，對方就在電話中說這個錢是他做網拍使用，叫我
    不要緊張；對方又打第二通電話，對方有講話，只是我忘了
    說什麼；第三通電話是警察接聽的，對方說是我的律師，他
    待會會到派出所，警察說好，就掛掉了；這三通電話都有開
    擴音，我印象中對方的聲音都是同一個人等語（見本院卷二
    第307至311頁）。證人即被告甲○○於本院準備程序時陳稱：
    乙○○在車上有打電話出去，他在電話中有說是戊○○的表哥跟
    律師，當時壬○○沒有跟乙○○通電話，主要都是乙○○跟戊○○在
    講話等語（見本院卷一第382至383頁)、於本院審理時具結
    證稱：乙○○在車上有打電話說他是戊○○的表哥跟律師，好像
    是撥了2通電話，都是乙○○在講，沒有換其他人聽電話等語
    （見本院卷二第180至181頁）。可見被告乙○○在事發後以虛
    構被告戊○○之律師及表哥身分應付員警，並教導被告戊○○如
    何應訊，益顯被告乙○○對於本案詐欺集團如何實施詐欺取財
    及洗錢犯行，應具有一定程度之認識及犯意聯絡。
　㈤又現今詐欺集團採緊密之層級化分工，利用集團底層成員出
    面從事該等高風險之臨櫃提款、提領款項（即「車手」）、
    把風之工作，其餘成員則負責管理帳務或擔任居間聯絡之後
    勤人員。是綜合上開證述內容，由被告乙○○出面安撫被告甲○○、同案被告壬○○、丙○○，且協助處理後續現場問題、教導
    被告戊○○如何應訊，均在在符合現今詐欺集團層級化分工運
    作之模式，亦可見證人壬○○上開證述：被告乙○○是負責監控
    電腦、管人頭帳戶及贓款流向，及教導我們如何應付警方等
    語，應為可信。況且，被告乙○○前曾因擔任車手取款之加重
    詐欺等案件，分別經臺灣新北地方法院以110年度訴緝字第7
    6號、臺灣臺北地方法院以110年度訴緝字第46、57號判決判
    刑確定，有上開判決書各1份在卷可稽（見偵4909卷二第75
    至78頁、本院卷二第85至107頁），足徵被告乙○○對於詐欺
    集團常以誘騙他人將款項匯至人頭帳戶或詐取他人金融帳戶
    之提款卡及密碼後，隨即利用自動付款設備將帳戶內之款項
    提領一空等詐騙手段、犯罪模式，更較之一般人有所認識及
    了解，則就其在事發後以虛構被告戊○○之律師及表哥身分應
    付員警，並教導被告戊○○如何應訊等客觀情狀，顯然對於本
    案詐欺取財及洗錢等不法犯行乙節，確已有認識，足認其與
    本案詐欺集團成員間，顯有共同犯意聯絡及行為分擔。
　㈥至被告乙○○雖以前詞置辯，然其就與何人一同至苗栗、事發
    後有無虛構律師及表哥等節，先於111年5月26日偵訊陳稱時
    ：我媽媽說我跟戊○○有親戚關係等語（見偵4909卷二第96頁
    ）、於111年6月14日警詢時供稱：（問：據壬○○稱於111年5
    月25日凌晨4時許從臺北市萬華區出發至苗栗頭份的，他當
    時是跟乙○○及甲○○一起前來苗栗竹南琪海汽車旅館，是否屬
    實？）屬實；我在電話中告知戊○○「我是你表哥，你不用緊
    張，你到哪個分局再跟我說，我再去關心你」，後來我在電
    話中又冒充律師來向警方詢問戊○○下落等語（見偵4909卷二
    第209、213頁），復於本院準備程序時改稱：是甲○○開車載
    我跟阿哲從臺北市萬華區出發到苗栗竹南琪海汽車旅館；戊○○被抓後，我沒有在電話中說我是戊○○的表哥或律師，我是
    到派出所後，當面跟員警說我是他的表哥，律師部分，我沒
    有這樣講（見本院卷二第10至11、15頁），所述前後不一，
    是其所辯是否可採，實非無疑。至證人即被告甲○○於本院審
    理時固證稱：案發當天壬○○沒有坐我的車下來苗栗，我是載
    乙○○、還有另外2個我不認識的人等語(見本院卷二第153至1
    54頁)，然其於事發後第一時間之111年5月26日警詢時自承
    ：我是受乙○○及壬○○指使的，我是在臺北市萬華區環河南路
    附近載乙○○及壬○○下來苗栗等語（見偵4909卷一第367頁)、
    於同日偵訊時仍稱：我在萬華區環河南路附近載壬○○及乙○○
    ，就下來竹南琪海汽車旅館等語（見偵4909卷二第99頁）、
    於本院準備程序時亦稱：我於111年5月25日開車載壬○○、乙○○去琪海汽車旅館等語(見本院卷一第379頁)，卻於本院審
    理時突改前揭於警詢、偵查及本院準備程序時所為之陳述，
    當可合理研判自係證人甲○○已受被告乙○○影響，而為坦護告
    乙○○，始於本院審理時為上開證述。從而，證人甲○○上開有
    利被告乙○○之證詞，應為迴護被告乙○○之詞，尚難採為有利
    於被告乙○○之認定。
二、被告甲○○部分：
　　被告甲○○固坦承有於111年5月25日凌晨駕駛車牌號碼0000-0
    0號自用小客車搭載被告乙○○、同案被告壬○○從臺北市萬華
    區至苗栗縣竹南鎮琪海汽車旅館後，被告乙○○下車，改搭載
    戊○○、壬○○、丙○○及A男於如附表二編號23所示提領時間，
    至如附表二編號2至3所示提領地點等情，然否認有何參與犯
    罪組織、加重詐欺及洗錢等犯行，辯稱：我只是白牌計程車
    司機，我完全不知道他們要做的事情是違法的，我事先都不
    知情；我的中國信託帳戶是借給我朋友丁○○使用，丁○○說他
    要跟別人借錢，別人用匯款方式給他，但是他名下帳戶都不
    能用，所以才跟我借帳戶給人匯款，我後來在竹南的ATM領
    款，領到後回到臺北交給丁○○等語(見本院卷一第375至377
    頁)。惟查：
　㈠被告甲○○確有將其中國信託帳戶確有提供他人使用，另本案
    詐欺集團成員有以如附表二編號1至3所示詐騙方式，向如附
    表二編號1至3所示之人行使詐術，致如附表二編號1至3所示
    之人陷於錯誤，依指示於如附表二編號1至3所示匯款時間，
    匯入如附表二編號1至3所示金額至如附表二編號1至3所示帳
    戶後，被告甲○○於111年5月25日駕駛車牌號碼0000-00號自
    用小客車、搭載被告戊○○、同案被告壬○○、丙○○、A男從苗
    栗縣竹南鎮琪海汽車旅館外出，並於如附表二編號2至3所示
    提領時間、地點，由如附表二編號2至3所示人提領如附表二
    編號2至3所示之金額；被告甲○○於如附表二編號1所示提領
    時間、地點，提領如附表二編號1所示之金額等事實，為被
    告甲○○所不爭執（見本院卷一第376至377、385頁），並經
    證人即告訴人辛○○、癸○○、子○○於警詢證述明確（見偵4909
    卷二第401至409、439至441頁），復有中國信託銀行帳號00
    0-000000000000號帳戶、帳號000-000000000000號帳戶交易
    明細在卷可稽（見偵4909卷三第7至9、29至35頁），是此部
    分之事實已堪認定。
　㈡證人壬○○於111年5月26日偵訊時證稱：本案是「阿展」通知
    我下來，「阿展」住在苗栗，他說他要黑吃黑，請我跟乙○○
    下來領錢，還有1個司機甲○○等語(見偵4909卷二第93頁)、
    於111年6月14日警詢時證述：我是於111年5月25日4時許，
    跟甲○○、乙○○從臺北市萬華區出發至苗栗縣竹南鎮琪海汽車
    旅館，我們當時先到汽車旅館開房間，開完後通知「阿展」
    ，「阿展」跟另外2名男子過來跟我們會合，「阿展」說等
    一下會帶我們去頭緣汽車旅館接戊○○跟丙○○，後來接到他們
    2人後，就準備去領贓款等語(見偵4909卷二第183至185頁)
    、於111年7月11日偵訊陳稱：我是在111年4月間，透過乙○○
    認識「阿展」，案發當天由我負責帶車手戊○○提款，當天共
    領3次，前2次2萬元、10萬元交給「阿展」派來監督的A男，
    之後3萬元我去領後，還沒有交出去就被查獲；A男會告知我
    們人頭帳戶的金流，甲○○是負責開車，他知道我們在做詐騙
    ，他一直以來都跟乙○○配合，幫乙○○開車接送；戊○○失風被
    員警逮捕後，乙○○有叫我把戊○○的個人資料傳給甲○○等語（
    見偵4909卷二第381至382頁）、證人即被告乙○○於111年7月
    11日偵訊時證述：甲○○也知道壬○○他們在做詐騙，甲○○是白
    牌司機，因為是甲○○在（按：載）我下來，我們是朋友會聊
    天，就知道他們下來領錢的等語（見偵4909卷二第383頁）
    、證人即同案被告丙○○於111年5月26日偵訊時證稱：當天我
    被叫上車時，我覺得怪怪的，他們說要載戊○○去領錢，司機
    甲○○應該知道，他沒有說什麼等語（見偵4909卷二第10１至1
    03頁）。
　㈢從證人壬○○、乙○○、丙○○上開證述以觀，被告甲○○係負責開
    車搭載同案被告壬○○、被告乙○○從臺北市萬華區至苗栗縣竹
    南鎮從事本案，並開車搭載車手、負責監督車手之人前往超
    商提領款項，且被告甲○○主觀上明知被告戊○○、同案被告壬○○、丙○○係擔任本案詐欺集團車手之角色，其等所提領款項
    為詐欺贓款一情，應可認定。再依一般詐欺集團之犯罪型態
    及模式，自蒐集被害人個人資料、蒐集人頭帳戶、修改來電
    號碼、利用通訊軟體、電話等方式聯絡被害人實施詐術、指
    定被害人匯入人頭帳戶、由司機搭載車手提領詐欺犯罪所得
    、詐欺集團收水成員向車手收取詐欺犯罪贓款繳回詐欺集團
    上手成員等各階段，乃須由多人縝密分工方能完成之犯罪。
    倘其中有任何一環節脫落，顯將無法順遂達成詐欺集團詐欺
    取財、掩飾、隱匿詐欺犯罪所得去向之洗錢結果。且詐欺集
    團為確保可順利獲取詐欺犯罪所得，均指派專人擔任車手之
    工作，車手提款除有其即時性、時效性，以免詐騙使用之人
    頭帳戶遭凍結，致徒勞無功。車手於提款時無不更為謹慎小
    心，唯恐他人發現渠等犯罪跡證，或與犯罪無涉不相干之人
    直接接觸。詐欺集團並會安排擔任載送車手提款之「司機」
    ，與車手配合前往提款，以避免「車手」於出發之際，方臨
    時安排、尋覓交通工具，亦恐因未能即時覓得交通工具而耽
    誤時效，致遭被害人察覺異樣，報警處理之虞。再者，詐欺
    集團若派遣毫不知情之司機接送車手提款，倘該名司機於路
    途中發覺有異而報警處理，即會令詐欺集團功虧一簣，則詐
    欺集團自不可能安排無意搭載車手前往提款之人擔任司機，
    駕車長時間載送相同車手反覆前往提款。而本案被告甲○○開
    車搭載證人戊○○、同案被告壬○○、丙○○、A男，由被告戊○○
    、同案被告壬○○、A男於如附表二編號2、3所示時間、地點
    下車提領款項；另搭載同案被告壬○○於同日中午12時許，持
    被告戊○○土銀帳戶之提款卡，與同案被告丙○○一同至苗栗縣
    ○○市○○路00號全家便利商店提領不詳之人匯入之款項3萬元
    ；又搭載被告戊○○於111年5月25日中午12時7分許，至苗栗
    縣○○市○○路000號中國信託銀行頭份分行臨櫃提領等情觀之
    ，被告甲○○於短時間內密集載運車手上、下車提領款項，適
    與前述詐欺集團分工模式相近。再者，若係需前往提領款項
    ，衡諸常情，應係擇一地點接近者即可，而無於密集時間內
    赴各不同之便利商店、銀行提領款項之必要，準此，被告甲○○顯係本案詐欺集團之一員，且其所居地位應不亞於車手，
    被告甲○○上開辯稱，顯屬無據。
　㈣復參以被告甲○○於本院準備程序時自承：他們在車上有說到
    領錢的事情，他們上車時，有把錢交給坐在副駕駛座的人等
    語（見本院卷一第380頁）、於審理時陳稱：我有看到後座
    的人把錢交給坐副駕駛座的人，應該有2次，我也有聽到他
    們說領多少錢，中國信託那次好像是12萬元，後來壬○○跟丙○○在全家便利商店下車那次，我聽到的數字好像是2萬元還
    是3萬元等語(見本院卷二第163至164頁)、證人戊○○於本院
    審理時具結證稱：案發當天壬○○在車上有用很重的語氣叫我
    把提款卡交給他，他還叫我「不要問那麼多，少囉嗦」，當
    時是用正常音量說話，沒有特別靠在耳朵旁講，講到「少囉
    嗦」時，音量有比較大一點，甲○○聽到時，沒有什麼反應，
    也沒有回頭看後座等語（見本院卷二第293至294、318頁）
    ，益徵被告甲○○既有聽聞被告戊○○、同案被告壬○○間對話多
    次談及領款等內容，其中甚至有命令語氣，被告甲○○於聽聞
    後卻仍無動於衷，足徵被告甲○○對於被告壬○○、同案被告戊○○前往多處提領款項，其目的係為提領詐欺款項而非單純領
    款乙節，已有認識，並非如其所辯全然不知。況且，被告甲○○前曾因提供帳戶供詐欺集團成員使用，經法院認定構成幫
    助詐欺取財罪，經臺灣基隆地方法院以109年度金訴字第103
    號判決判刑確定，復因於詐欺集團內擔任收簿手，經臺灣臺
    北地方檢察署檢察官以111年度偵字第18497號提起公訴，有
    上開判決書、起訴書各1份在卷可稽（見偵4909卷二第61至6
    8頁、本院卷二第75至79頁），足徵被告甲○○對於詐欺集團
    常以誘騙他人將款項匯至人頭帳戶或詐取他人金融帳戶之提
    款卡及密碼後，隨即利用自動付款設備將帳戶內之款項提領
    一空等詐騙手段、犯罪模式，更較之一般人有所認識及了解
    ，則其就上開搭載被告戊○○、同案被告壬○○、丙○○、A男前
    往設有自動櫃員機設備之便利商店或銀行等客觀情狀，顯然
    係詐欺取財等不法犯行乙節，確已有認識，竟仍配合指示搭
    載車手前往提領款項，其與本案詐騙集團成員間，顯有共同
    犯意聯絡及行為分擔。
　㈤此外，觀諸被告甲○○與被告乙○○之LINE對話紀錄畫面翻拍照
    片(見偵4909卷二第193頁)可知，於被告戊○○遭員警查獲逮
    捕後，被告乙○○隨即於111年5月25日13時20分許至同日13時
    43分許，以LINE傳送「跟全部的人說，不要緊張」、「叫小
    育把小邱的各(按：個)資傳給我一下」，並傳送含有被告戊○○之姓名、身分證、發證日、生日、戶籍地、現居地、電話
    、信箱、父母姓名、緊急聯絡人姓名及電話、星座、生肖、
    國中、國小、工作、公司名稱、帳號本身銀行有無貸款信用
    卡、最近補過卡是在那個分行、銀行、分行、帳號、網銀帳
    號、網銀密碼、SSL約定密碼、金融卡、OTP綁定號碼等「客
    戶資料」予被告甲○○。從被告乙○○傳送含有被告戊○○個人資
    料之訊息以觀，此除有記載詳細個資，並有相關金融帳戶帳
    號密碼等資料，可見應為被告戊○○於出售人頭帳戶時，交予
    本案詐欺集團使用之個人私密資料。而詐欺集團為確保可順
    利獲取詐欺犯罪所得，對於各個環節均謹慎小心，唯恐他人
    發現渠等犯罪跡證，或與犯罪無涉不相干之人直接接觸，是
    倘若被告甲○○確為不知情之白牌計程車司機，被告乙○○殊無
    可能於第一時間傳送「要求其安撫同車所有人」之訊息予被
    告甲○○，又傳送被告戊○○出售人頭帳戶時提供之個人資料予
    被告甲○○，毫不隱瞞的讓白牌計程車司機知道其等為車手團
    前往提領詐得款項，是被告甲○○稱其全然不知情，顯然違反
    常理，是被告甲○○所辯要屬飾卸之詞，自不足採。
　㈥被告甲○○另辯稱：我的中國信託帳戶是借給我朋友丁○○作為
    收受借款使用等語。然證人丁○○於本院審理時具結證稱：我
    是今年4月份，因為叫甲○○的車才認識他，叫過他的車1、2
    次，我有跟甲○○借過他的中國信託帳戶，當時是一個叫陳茗
    耀的，要匯款叫我幫他去做事，他要匯車錢給我，叫我要找
    一個帳號給他，不然的話，他要去找我家人麻煩，因為我自
    己的帳戶變成警示帳戶，才一直拜託甲○○借我帳戶的帳號；
    甲○○有問我為什麼不用自己帳戶，我有跟他解釋因為我的帳
    戶變成警示帳戶；後來對方匯了一筆4萬4000元，另外還有3
    筆，分別是1000元或2000元，這3筆是我跟親戚借的生活費
    ，4萬4000元這筆是最後一筆；我有拜託甲○○幫我把4萬4000
    元領出來，他領出來後，當天晚上凌晨，在板橋自由街交給
    我，那是我朋友家，甲○○拿到我朋友家裡面給我，甲○○拿錢
    給我時，我才知道陳茗耀匯了4萬4000元給我；陳茗耀匯款
    前，我原先不知道4萬4000元那麼多，他說他可能匯個車錢
    ，怕我身上沒有錢，我不知道陳茗耀那邊是什麼樣的工作要
    給我做，工作地點我也不知道，我也不知道他要匯多少錢到
    帳戶內；我有跟甲○○說這是別人要給我一筆車錢讓我可以去
    工作用的，但我沒有跟甲○○說金額是多少等語(見本院卷二
    第184至199頁)，其證述內容與被告甲○○於本院準備程序時
    供稱：丁○○說他要跟別人借錢，別人用匯款方式給他，但是
    他名下帳戶都不能用，所以才跟我借帳戶給人匯款；我得知
    帳戶有錢進來後，我有跟丁○○確定是不是4萬4000元等語(見
    本院卷第377至378頁)，其等就證人丁○○借用帳戶原因及是
    否知悉匯款金額為若干等節，所述顯有齟齬之處。又證人丁○○前有因於詐欺集團內擔任收簿手及車手，分別經臺灣臺北
    地方檢察署檢察官以111年偵緝字第1576號、111年度偵字第
    17083、17956、21203號、111年度偵字第17146號、臺灣桃
    園地方檢察署檢察官以111年度偵字第16775號起訴書提起公
    訴，有上開起訴書等件存卷可參(見本院卷二第109至129頁)
    。復參以證人即他案被告黃祥恩於警詢證稱：乙○○算是我的
    好兄弟，他因為毒品案要進去勒戒前，請我幫忙照顧丁○○，
    丁○○很早就加入詐欺集團當車手，他算老手等語（見偵4909
    卷二第332、337頁），可見證人丁○○曾為詐欺集團一員，亦
    與被告乙○○交情匪淺，又其上開證述既有上述之瑕疵，是其
    上開有利被告甲○○之證詞，應為迴護被告甲○○之詞，尚難採
    為有利於被告甲○○之認定，附此敘明。　　
三、被告乙○○、甲○○參與之本案詐欺集團，符合組織犯罪防制條
    例第2條第1項所定之犯罪組織，而確有參與該犯罪組織之犯
    意：　　
　  本案告訴人等係遭人以通訊軟體施詐，因之陷於錯誤將款項
    匯至如附表二編號1至3所示帳戶後，由被告甲○○如附表二編
    號1所示提領時間、地點，提領如附表二編號1所示之金額；
    或由被告乙○○負責在琪海汽車旅館內監控車手提領現場及電
    腦（管理人頭帳戶及贓款流向），被告甲○○駕車搭載被告戊○○、同案被告壬○○、丙○○、A男，於如附表二編號2至3所示
    提領時間、地點，由如附表二編號2至3所示人提領如附表二
    編號2至3所示之金額，再轉交予詐欺集團其他成員，衡情顯
    非隨意組成之團體。又本案詐欺集團成員除被告乙○○、甲○○
    外，尚包含被告戊○○、同案被告壬○○、丙○○，及「阿展」、
    A男、向告訴人等施用詐術之本案詐欺集團成年成員，堪認
    本案詐欺集團係透過縝密之計畫與分工，成員彼此相互配合
    ，由至少3人以上之多數人所組成，持續以實施詐欺為手段
    而牟利之具有完善結構之組織，其核屬3人以上，以實施詐
    術為手段，所組成具牟利性及持續性之有結構性犯罪組織，
    合於組織犯罪防制條例第2條第1項所稱之犯罪組織，至為明
    確。再者，被告乙○○、甲○○知悉被告戊○○、同案被告壬○○、
    丙○○、「阿展」、A男等人係從事詐欺取財等犯行，其等則
    加入而參與詐欺取財犯行之一環，故其對於以上述方式所參
    與者，亦係屬3人以上，以實行詐術為手段，具牟利性或持
    續性之有結構性組織，顯非為立即實施犯罪而隨意組成之團
    體，自當有所認識，其等猶參與，足見其等確有參與犯罪組
    織之犯意無疑。
四、被告戊○○部分：
　　被告戊○○固坦承有提供其中國信託及土銀帳戶之存摺予「阿展」，並於111年5月25日上午某時與同案被告壬○○、丙○○、A男搭乘被告甲○○駕駛之車牌號碼0000-00號自用小客車從苗栗縣竹南鎮琪海汽車旅館外出，復於如附表二編號2至3所示提領時間、地點，由如附表二編號2至3所示之人提領如附表二編號2至3所示之金額等情，然否認有何參與犯罪組織、加重詐欺及洗錢等犯行，辯稱：我領錢是被壬○○脅迫的，當時是「阿展」叫我上車，我跟壬○○出去後才知道要去領錢等語。惟查：　　　　　　　　　　　　　
　㈠被告戊○○確有提供其中國信託及土銀帳戶之存摺予「阿展」
    ，另本案詐欺集團成員以如附表二編號2至3所示詐騙方式，
    向如附表二編號2至3所示之人行使詐術，致如附表二編號2
    至3所示之人陷於錯誤，依指示於如附表二編號2至3所示匯
    款時間，匯入如附表二編號2至3所示金額至如附表二編號2
    至3所示帳戶後，又於111年5月25日與同案被告壬○○、丙○○
    、A男搭乘被告甲○○駕駛之車牌號碼0000-00號自用小客車從
    苗栗縣竹南鎮琪海汽車旅館外出，並於如附表二編號2至3所
    示提領時間、地點，由如附表二編號2至3所示之人提領如附
    表二編號2至3所示之金額等事實，為被告戊○○所不爭執（見
    本院卷一第360至365頁），並經證人即告訴人癸○○、子○○於
    警詢證述明確（見偵4909卷二第401至409頁），復有中國信
    託銀行帳號000-000000000000號帳戶交易明細、提領監視器
    畫面翻拍照片等件在卷可稽（見偵4909卷二第41至47頁、偵
    4909卷三第7至9頁）。是此部分之事實已堪認定。　
　㈡金融機構帳戶，事關個人財產權益之保障，存戶之存摺、金
    融卡具專屬性及私密性，多僅本人始能使用，縱偶有特殊情
    況須將存摺、金融卡、密碼交付他人者，亦必與該收受之人
    具相當信賴關係，並確實瞭解其用途，並無任意交付予他人
    使用之理，且金融機構開立帳戶多無特殊限制，一般民眾皆
    得以存入最低開戶金額之方式申請之，一般人可在不同之金
    融機構申請多數之存款帳戶使用，此乃眾所周知之事實，是
    若非供作不法用途，任何人大可以自己名義申請開戶，實無
    需使用他人帳戶，且臺灣地區金融機構及自動櫃員機林立，
    都會地區隨處可見之24小時營業便利商店亦常設有自動櫃員
    機，一般人幾可隨時自由至自動櫃員機提領款項使用，是依
    一般人之社會生活經驗，如帳戶內之款項來源正當，持有金
    融卡及密碼等帳戶資料之人大可自行提領。從而，若蒐集他
    人帳戶使用，或不自行提領金融機構帳戶內款項，反而支付
    代價或提供利益委由他人至自動櫃員機提領款項，就該金融
    機構帳戶可能供詐欺等不法用途使用、其內款項可能係詐欺
    所得等不法來源，當有合理之預見。況詐欺集團利用車手提
    領金融機構帳戶款項，業經報章媒體多所披露，自動櫃員機
    上並多貼有警語，且屢經政府及新聞為反詐騙之宣導，是一
    般具有通常智識之人，應均可知支付對價或利益委由他人至
    銀行或自動櫃員機提領金融機構帳戶款項者，多係藉此取得
    不法犯罪所得，並藉此隱匿金融機構帳戶內資金實際取得人
    之身分，以逃避追查。本件被告戊○○於行為時已成年，教育
    程度為高中肄業，以從事太陽能板為業（見本院卷三第70頁
    ），是被告戊○○具有相當之智識及社會閱歷，係一心智成熟
    健全之成年人，何況，被告戊○○曾因提供帳戶供詐欺集團成
    員使用，而經法院認定構成幫助詐欺取財罪，此有本院108
    年度苗簡字第978號判決書1份在卷可稽（見偵4909卷二第69
    至73頁），則被告戊○○對於提供個人重要之帳戶資料予他人
    ，並配合提款，可能涉及不法財產犯罪犯行，自當知悉，且
    應更為謹慎，不應擅將帳戶資料提供予無合理信任關係之人
    ，更不應配合提領款項，而此等刻意使用迂迴、輾轉之收款
    、提款、轉交流程，其目的無非製造斷點，使難以追查款項
    所在、去向，以掩飾不法犯行，被告戊○○對於上開所為，顯
    係非法之行徑應有所認識、預見，難諉稱不知。
　㈢行為人對於構成犯罪之事實，明知並有意使其發生者，為故
    意。行為人對於構成犯罪之事實，預見其發生而其發生並不
    違背其本意者，以故意論，刑法第13條定有明文。是故意之
    成立，不以對於構成犯罪之事實，明知並有意使其發生為必
    要，僅需對於構成犯罪之事實、結果，預見其發生，而其發
    生並不違背其本意即為已足。亦即倘行為人認識或預見其行
    為會導致某構成要件實現（結果發生），縱其並非積極欲求
    該構成要件實現（結果發生），惟為達到某種目的而仍容任
    該結果發生，亦屬法律意義上之容任或接受結果發生之「間
    接故意」，此即前揭法條所稱之「以故意論」。而共同正犯
    之意思聯絡，不以彼此間犯罪故意之態樣相同為必要，蓋刑
    法第13條第1項雖屬確定故意（直接故意），同條第2項則屬
    不確定故意（間接故意），惟不論「明知」或「預見」，僅
    係認識程度之差別，不確定故意於構成犯罪事實之認識無缺
    ，與確定故意並無不同，進而基此認識「使其發生」或「容
    認其發生（不違背其本意）」，共同正犯間在意思上乃合而
    為一，形成意思聯絡（最高法院103年度台上字第2320號判
    決意旨參照）。查被告戊○○於111年7月11日偵訊供稱：我問
    我朋友有沒有工作機會，後來朋友介紹「阿展」給我，「阿
    展」說要跟我租用帳戶，每個月會給我3萬元，我把我中國
    信託及土銀帳戶之存摺及提款卡交給「阿展」；壬○○是「阿
    展」的朋友，壬○○於111年5月25日叫我去領錢，壬○○跟我一
    起下車，他拿我的卡片叫我輸入密碼，領了2次，共12萬元
    等語(見偵4909卷二第379頁)、於本院訊問時供稱：當天開
    車的是甲○○，坐副駕駛座是我不知道的A男，後座是我、壬○○跟丙○○；我領錢有問他們，他們叫我不要問，我就覺得怪
    怪的，我有想過錢的來源是不法的等語（見本院卷一第111
    至112頁）、於本院審理時陳稱：當天去領錢之前的路上，
    我心裡對於錢的來源覺得有點奇怪，因為我只認識「阿展」
    ，但「阿展」卻叫我跟壬○○一起出去等語（見本院卷三第62
    頁），由是可見，被告戊○○應「阿展」招募從事工作內容，
    顯與一般正常經營之公司或正當工作截然有別，現今金融實
    務無論實體或網路平台受付金錢均極便利，各金融行號或自
    動櫃員機設置據點遍布大街小巷及便利商店，縱係經營事業
    而有收取款項之需求，亦無透過人頭帳戶、「車手」提領、
    層轉繳回等迂迴方式，徒增風險之必要，若其等欲收受、提
    領之款項來源並無違法，大可設立公司帳戶供匯入或轉存金
    融機構帳戶內款項，何須大費周章，透過應徵工作之方式，
    覓得被告戊○○提供自己帳戶並從事提款及轉交現金之工作，
    徒增款項於過程中遺失或遭侵吞之風險，且尚須支付被告戊○○報酬，此種迂迴方式不僅須冒款項遭侵占或遺失之風險，
    更徒增金錢及時間成本，顯非一般正派、合法經營之業者會
    採擇之方式。另詐欺集團利用車手提領款項，迭經報章媒體
    多所披露，並屢經政府廣為反詐騙之宣導，被告戊○○僅須提
    供帳戶供款項匯入並依指示提領款項、轉交，便可輕鬆獲取
    月薪3萬之報酬，與付出之勞力顯不相當，顯與常情有違。
    又被告戊○○於111年5月25日前往提領錢之前，即已心生懷疑
    而察覺該提供帳戶、領款交款之行為悖於常情及其違法性，
    被告戊○○實無合理基礎信賴本案工作為合法。
　㈣又依被告戊○○自承提供之帳戶、提款等過程以觀，可見本案
    詐欺集團顯有逃避偵查機關追查之目的，方會透過此等迂迴
    且難以於事後追查之方式蒐集帳戶、指示轉入上層帳戶或提
    領、交付款項，由被告戊○○上開懷疑款項來源之合法性之供
    述，亦可見被告戊○○應深知上開工作與一般工作獲取報酬之
    常情不符，且與前述現今社會中常見詐欺集團常使用他人金
    融帳戶作為人頭帳戶，並利用車手提領金融機構帳戶款項用
    以遂行詐欺犯罪之情況相符，而被告戊○○猶配合此等顯與常
    情不符之工作模式，其縱未明確知悉其所為涉及詐欺取財之
    犯行，固無與「阿展」、被告乙○○、甲○○、同案被告壬○○、
    丙○○及本案詐欺集團成員，遂行詐欺取財犯行之確信，然其
    於本案工作內容有多種跡象均與常情相違之情狀下，仍提供
    帳戶、依指示提領款項，可認「阿展」招募被告戊○○提供帳
    戶、提領款項，乃係本案詐欺集團成員詐欺如附表二編號2
    至3所示之告訴人等而來之犯罪所得乙情，並未逸脫被告戊○○預見之範圍，其主觀上對於其依「阿展」之指示提領款項
    ，亟可能係他人之不法所得，及其提供帳戶、提領現金之行
    為，恐有為他人隱匿犯罪所得之去向、所在之虞等節，確實
    已有預見，仍心存僥倖，為獲取前述約定之報酬，仍不惜鋌
    而走險，按照「阿展」指示提供帳戶、提領款項，而以此等
    方式參與本案詐欺集團為如犯罪事實欄所示詐欺取財、洗錢
    之犯行，心態上顯係對其行為成為詐欺集團犯罪計畫之一環
    而促成犯罪既遂之結果予以容任，而無違其本意，是被告戊○○縱無積極使前開犯罪發生之意欲，仍有縱使提供帳戶給本
    案詐欺集團作為詐欺取財使用，或依指示為本案詐欺集團提
    領詐欺財產犯罪所得，並因此隱匿犯罪所得之去向、所在，
    亦容任其發生而不違背其等本意之意思，揆諸前揭說明，被
    告戊○○顯有與本案詐欺集團成員共同詐欺取財及洗錢之不確
    定故意等情，洵堪認定。
　㈤被告戊○○參與之本案詐欺集團，應符合組織犯罪防制條例第2
    條第1項所定之犯罪組織，而確有參與該犯罪組織之不確定
    故意：
　⒈按組織犯罪防制條例所稱之犯罪組織，係指3人以上，以實施
    強暴、脅迫、詐欺、恐嚇為手段或最重本刑逾5年有期徒刑
    之刑之罪，所組成具有持續性或牟利性之有結構性組織；而
    所稱有結構性組織，係指非為立即實施犯罪而隨意組成，不
    以具有名稱、規約、儀式、固定處所、成員持續參與或分工
    明確為必要，同條例第2條第1項、第2項分別定有明文。
　⒉又依被告戊○○於警詢時陳稱：當天我被員警抓了後，在警車
    上時，乙○○有打電話給我，他叫我不要緊張，叫我跟員警說
    那個帳戶是借他做網路拍賣使用等語（見偵4909卷一第197
    頁）、於本院訊問時供稱：當天開車的是甲○○，副駕駛是我
    不知道的A男，後座是我、壬○○跟丙○○等語（見本院卷一第1
    12頁），可見本案詐欺集團成員，除有招募被告戊○○工作之
    「阿展」外，尚有一同下車提款之同案被告壬○○、A男，司
    機即被告甲○○，同車之同案被告丙○○，及後續教導被告戊○○
    如何應付警方查緝之被告乙○○，足認被告戊○○加入之本案詐
    欺集團，其集團成員顯有3人以上，且可合理推斷，被害人
    係遭不同成員分別行騙，再由本案詐欺集團旗下車手持人頭
    帳戶提款卡予以領取，此過程不僅有末端提領金錢部分，尚
    涉及非法蒐集個人資料、取得人頭帳戶、撥打詐騙電話等，
    客觀上應係有計畫性、系統性、組織性、專業分工之詐欺集
    團，始有能力為之。而我國社會上詐欺集團之犯罪案件層出
    不窮，該等犯罪多係利用人頭帳戶以供犯罪所得進出，且不
    法份子為能順利騙取民眾財物，無不精心規劃設局、縝密分
    工，以達順利詐欺取財之目的，舉凡以詐騙方式或有償取得
    人頭帳戶，設立電信機房而由實際對被害人施詐之各線人員
    集結在內，整合詐騙資金流(地下匯兌業者及蒐集人頭帳戶
    者)及串聯其間之取簿手、提款車手集團等，通常參與人數
    眾多，分工亦甚為縝密，客觀上顯非單憑1、2人即可輕易竟
    其功，通常皆係具有相當之規模及人力，凡此早經媒體廣為
    披露，被告戊○○自難諉為毫無所悉。且依上說明，被告戊○○
    主觀上業已預見「阿展」與被告乙○○、甲○○、同案被告壬○○
    、丙○○、極有可能係從事詐欺取財等犯行，其則加入而參與
    其等詐欺犯行之一環，故其對於上述所參與者，成員係屬3
    人以上，以實行詐術為手段，具牟利性或持續性之有結構性
    組織，顯非為立即實施犯罪而隨意組成之團體，自當有所預
    見，再者，被告戊○○係受「阿展」之指示，擔任提供帳戶、
    提領款項之工作，其欲以此方式分受報酬，是被告戊○○主觀
    上已預見其所從事者為詐欺集團組織犯罪之一部，而此組織
    犯罪之發生並不違背其本意，堪認被告戊○○於本案行為之初
    ，即具有參與犯罪組織之不確定故意無疑。
　㈥至被告戊○○辯稱：我是遭壬○○脅迫的才去領錢的等語（見本
    院卷三第59頁），然其於偵訊時陳稱：我領錢是被強迫的，
    壬○○叫我上車，他沒有說不領的話會怎樣等語（見偵4909卷
    二第91頁），是被告戊○○未能具體指明若不配合對方要求提
    領款項，對方將對其採取何等行動。又被告戊○○若確係遭人
    脅迫方下車領款，衡諸常情，其於111年5月25日中午12時7
    分許，至苗栗縣○○市○○路000號中國信託銀行頭份分行臨櫃
    提領時，理應立即向行員或保全尋求協助，被告戊○○卻捨此
    不為，仍繼續辦理臨櫃提領事宜，且其於111年5月25日第一
    時間接受警詢時，仍隻字未提被人強迫下車領款一事，準此
    ，被告戊○○上開所辯，應屬事後卸責之詞，不足採信。
五、綜上所述，被告3人所辯無非卸責之詞，均不足採信。本案
    事證明確，被告3人犯行均堪以認定，應依法論科。　
參、論罪科刑：
一、按加重詐欺罪係侵害個人財產法益之犯罪，其罪數計算，以
    被害人數、被害次數之多寡，決定其犯罪之罪數；核與參與
    犯罪組織罪之侵害社會法益，因應以行為人所侵害之社會全
    體利益為準據，認定係成立一個犯罪行為，有所不同。是以
    倘若行為人於參與犯罪組織之繼續中，先後加重詐欺數人財
    物，因行為人僅為一參與組織行為，侵害一社會法益，應僅
    就首次犯行論以參與犯罪組織罪及加重詐欺罪之想像競合犯
    ，而其後之犯行，乃為其參與組織之繼續行為，為避免重複
    評價，當無從將一參與犯罪組織行為割裂再另論一參與犯罪
    組織罪，而與其後所犯加重詐欺罪從一重論處之餘地（最高
    法院107年度台上字第1066號判決意旨參照）。次按洗錢防
    制法第15條之特殊洗錢罪，係在無法證明前置犯罪之特定不
    法所得，而未能依第14條之一般洗錢罪論處時，始予適用。
    倘能證明人頭帳戶內之資金係前置之特定犯罪所得，即應逕
    以一般洗錢罪論處，自無適用特殊洗錢罪之餘地。例如詐欺
    集團向被害人施用詐術後，為隱匿其詐欺所得財物之去向，
    而令被害人將其款項轉入該集團所持有、使用之人頭帳戶，
    並由該集團所屬之車手前往提領詐欺所得款項得逞，檢察官
    如能證明該帳戶內之資金係本案詐欺之特定犯罪所得，即已
    該當於洗錢防制法第14條第1項之一般洗錢罪；至若無法將
    人頭帳戶內可疑資金與本案詐欺犯罪聯結，而不該當第2條
    洗錢行為之要件，當無從依第14條第1項之一般洗錢罪論處
    ，僅能論以第15條第1項之特殊洗錢罪。另過去實務認為，
    行為人對犯特定犯罪所得之財物或利益作直接使用或消費之
    處分行為，或僅將自己犯罪所得財物交予其他共同正犯，祇
    屬犯罪後處分贓物之行為，非本條例所規範之洗錢行為，惟
    依洗錢防制法規定，倘行為人意圖掩飾或隱匿特定犯罪所得
    來源，而將特定犯罪所得直接消費處分，甚或交予其他共同
    正犯，而由共同正犯以虛假交易外觀掩飾不法金流移動，即
    難認單純犯罪後處分贓物之行為，應仍構成洗錢防制法第2
    條第1或2款之洗錢行為（最高法院108年度台上字第1744號
    判決意旨參照）。是核被告乙○○、戊○○就如附表二編號3所
    為，均係犯組織犯罪防制條例第3條第l項後段之參與犯罪組
    織罪、刑法第339條之4第1項第2款之3人以上共同詐欺取財
    罪及洗錢防制法第14條第1項之一般洗錢罪；就如附表二編
    號2所為，均係犯刑法第339條之4第1項第2款之3人以上共同
    詐欺取財罪及洗錢防制法第14條第1項之一般洗錢罪；被告
    甲○○就如附表二編號1所為，係犯組織犯罪防制條例第3條第
    l項後段之參與犯罪組織罪、刑法第339條之4第1項第2款之3
    人以上共同詐欺取財罪及洗錢防制法第14條第1項之一般洗
    錢罪；就如附表二編號2至3所為，均係犯刑法第339條之4第
    1項第2款之3人以上共同詐欺取財罪及洗錢防制法第14條第1
    項之一般洗錢罪。
二、共同實行犯罪行為之人，在共同意思範圍以內，各自分擔犯
    罪行為之一部，彼此協力、相互補充以達其犯罪之目的者，
    即應對於全部所發生之結果，共同負責，故不以實際參與犯
    罪構成要件行為或參與每一階段之犯罪行為為必要。又共同
    正犯之意思聯絡，原不以數人間直接發生者為限，即有間接
    之聯絡者，亦包括在內（最高法院107年度台上字第4444號
    號判決意旨參照）。依上述各項事證及說明，本案詐欺集團
    於詐欺犯行之分工上極為精細，分別有實施詐術之機房人員
    、領款之車手人員、向車手收取詐欺贓款之人等各分層成員
    ，以遂行本案犯行而牟取不法所得，集團成員間固未必彼此
    有所認識或清楚知悉他人所分擔之犯罪分工內容，然此一間
    接聯絡犯罪之態樣，正係具備一定規模犯罪所衍生之細密分
    工模式，參與犯罪者透過相互利用彼此之犯罪角色分工，而
    形成一個共同犯罪之整體以利犯罪牟財。而被告3人既有參
    與本案詐欺集團而遂行本案詐欺犯行之故意，已如前述，堪
    認其等對集團成員彼此間可能係透過分工合作、互相支援以
    完成詐欺取財之犯罪行為一節當有所預見，其等既以自己共
    同犯罪之意思，相互支援及分工合作，以達上揭犯罪之目的
    ，自應就所參與犯罪之全部犯罪結果共同負責，而應論以共
    同正犯。至被告3人縱使未與其他負責實施詐騙之集團成員
    謀面或聯繫，亦未明確知悉集團內負責其他層級分工之其他
    成員身分及所在，彼此互不認識，亦不過係本案詐欺集團細
    密分工模式下之當然結果，無礙被告3人係本案共同正犯之
    認定。是被告甲○○與本案詐欺集團成員就如附表二編號1所
    示犯行；被告3人與同案被告壬○○、丙○○、「阿展」、A男及
    本案詐欺集團成員就如附表二編號2至3所示犯行間，有犯意
    聯絡及行為分擔，均應論以共同正犯。
三、行為人以一參與詐欺犯罪組織，並分工加重詐欺行為，同時
    觸犯參與犯罪組織罪及加重詐欺取財罪，雖其參與犯罪組織
    之時、地與加重詐欺取財之時、地，在自然意義上非完全一
    致，然二者仍有部分合致，且犯罪目的單一，依一般社會通
    念，認應評價為一罪方符合刑罰公平原則，應屬想像競合犯
    ，如予數罪併罰，反有過度評價之疑，實與人民法律感情不
    相契合（最高法院107年度台上字第1066號判決意旨參照）
    。被告被告乙○○、戊○○就如附表二編號3所犯參與犯罪組織
    罪、3人以上共同詐欺取財罪及一般洗錢罪；就如附表二編
    號2所犯3人以上共同詐欺取財罪及一般洗錢罪；被告甲○○就
    如附表二編號1所犯參與犯罪組織罪、3人以上共同詐欺取財
    罪及一般洗錢罪；就如附表二編號2至3所犯3人以上共同詐
    欺取財罪及一般洗錢罪，其各罪之實行行為有部分合致，揆
    諸上揭說明，為想像競合犯，均應依刑法第55條前段規定，
    從一重之加重詐欺取財罪處斷。
四、加重詐欺罪係侵害個人財產法益之犯罪，其罪數計算，以被
    害人數、被害次數之多寡，決定其犯罪之罪數（最高法院10
    7年度台上字第1066號判決意旨參照），是被告乙○○、戊○○
    所犯上開2罪、被告甲○○所犯上開3罪，均犯意各別，行為互
    殊，均應予分論併罰。　　
五、爰審酌被告3人正值青壯，卻不思以正途賺取所需，竟加入
    本案詐欺集團，可見其等除無視政府一再宣示掃蕩詐欺集團
    之決心，造成告訴人等之財產損失，所為殊值非難；並斟酌
    被告3人犯後均否認犯行（本院未因此加重量刑，僅係未能
    因其坦承犯行之態度據以從輕量刑），迄未與告訴人等成立
    調解、和解或為道歉等其他彌補告訴人等所受損害之舉措，
    亦未獲得告訴人等之諒解之犯後態度，且參酌被告乙○○前曾
    因擔任車手取款之加重詐欺等案件，分別經臺灣新北地方法
    院以110年度訴緝字第76號、臺灣臺北地方法院以110年度訴
    緝字第46、57號判決判刑確定；被告甲○○曾因提供帳戶供詐
    欺集團成員使用，經法院認定構成幫助詐欺取財罪，經臺灣
    基隆地方法院以109年度金訴字第103號判決判刑確定，復因
    於詐欺集團內擔任收簿手，經臺灣臺北地方檢察署檢察官以
    111年度偵字第18497號提起公訴；被告戊○○曾因提供帳戶供
    詐欺集團成員使用，而經本院以108年度苗簡字第978號判決
    認定構成幫助詐欺取財罪，有其等之臺灣高等法院被告前案
    紀錄表、上開判決書、起訴書等件在卷可稽（見偵4909卷二
    第61至78頁、本院卷二第75至79、85至107頁），猶未記取
    教訓，及被告3人之犯罪動機、目的、手段、如附表二各編
    號告訴人等受騙金額之多寡、被告3人於本案詐欺集團中之
    分工地位及參與程度(被告戊○○係居於聽命附從之最下層地
    位、被告甲○○則為中間層級之角色、被告乙○○則位處較高層
    級之管理地位)，及其等於審理中自陳之智識程度及家庭經
    濟生活狀況（見本院卷三第70至71頁）等一切情狀，分別量
    處如附表「罪名、宣告刑及沒收」欄所示之刑。再審酌被告
    3人所犯均係加重詐欺取財罪，侵害之法益相同，且各罪所
    侵犯者均為財產法益，而非具有不可替代性、不可回復性之
    個人法益，及其犯罪之時間均集中於111年5月間，可認各罪
    間之獨立程度甚低，且被告3人透過各罪所顯示之人格面亦
    無不同，並考量刑罰邊際效應隨刑期而遞減、行為人所生痛
    苦程度隨刑期而遞增之情形及行為人復歸社會之可能性等情
    ，對被告3人所犯各罪為整體之非難評價後，定其應執行之
    刑如主文第1至3項所示。
肆、沒收部分：
一、扣案如附表四編號3所示蘋果廠牌行動電話1支（含SIM卡1張
    ），為被告戊○○供承：為其所有且用與「阿展」聯絡使用等
    語（見本院訴卷三第64頁），應依刑法第38條第2項前段規
    定宣告沒收；扣案如附表四編號11所示三星廠牌行動電話1
    支（含SIM卡2張），為被告乙○○所有、用與被告甲○○、戊○○
    聯絡使用等情，有對話紀錄暨通聯記錄翻拍照片等件可佐（
    見偵4909卷二第191至197頁），亦應依刑法第38條第2項前
    段規定宣告沒收；至扣案如附表四編號9所示ASUS廠牌行動
    電話1支（含SIM卡2張），經被告甲○○陳稱：該行動電話是
    其用來導航及私人使用等語（見本院卷三第68頁），復查無
    其他積極證據，可認該等扣案物，與本案有何直接關連性，
    爰不予宣告沒收。　
二、犯罪所得之沒收，係法院剝奪犯罪行為人不法所得，將之予
    以收歸國有之裁判。目的係著重於剝奪犯罪行為人之實際犯
    罪所得，使其不能坐享犯罪之成果，故無利得者自不生剝奪
    財產權之問題（最高法院106年台上字第1196號判決意旨參
    照）。經查，被告3人均否認犯罪，卷內亦無事證證明被告3
    人有分得本案詐欺所得款項，或因提供帳戶行為獲取任何犯
    罪所得，自無從宣告沒收或追徵其犯罪所得，併予敘明。
三、又被告3人用以提領如附表二編號1至3所示帳戶所使用之存
    摺、提款卡、印章等物(即附表四編號1、2、5、6)，雖係其
    犯本案犯行所用之物，然存摺、提款卡、印章等僅係上開帳
    戶之表徵，可隨時停用、掛失補辦，上開物品對照被告3人
    之犯罪情節，欠缺刑法上之重要性，為符合比例原則，兼顧
    訴訟經濟，即均不予宣告沒收或追徵。
四、至本案同時查扣如附表四編號4、7、8、10，固分屬被告甲○○、乙○○所有，業據其等供述在卷（見偵4909卷一第365、41
    3頁），依卷內事證均無從證明係被告3人本案犯罪所用之物
    或犯罪所得，難認與本案有何直接關聯性，爰均不於本案宣
    告沒收，應由檢察官另為適法之處理，附此敘明。至於其餘
    扣案物品，均非被告3人所有，復無證據足資證明被告等對
    該等物品有實質上之掌控或支配權，爰不宣告沒收。
五、又上開宣告多數沒收者，依刑法第40條之2第1項規定，併執
    行之。　
伍、不予宣告強制工作：
　　110年12月10日公布之司法院釋字第812號解釋意旨略以：「
    106年4月19日修正公布之組織犯罪防制條例第3條第3項規定
    ：『犯第1項之罪者，應於刑之執行前，令入勞動場所，強制
    工作，其期間為3年。』（嗣107年1月3日修正公布第3條，但
    本項並未修正）就受處分人之人身自由所為限制，違反憲法
    比例原則及憲法明顯區隔原則之要求，與憲法第8條保障人
    身自由之意旨不符，應自本解釋公布之日起失其效力」。準
    此，被告3人所犯組織犯罪防制條例第3條第1項後段之參與
    犯罪組織罪，即無依同條第3項規定宣告刑前強制工作之餘
    地，末此說明。　　
乙、無罪部分：
壹、公訴意旨略以：被告乙○○、甲○○、戊○○就如附表三編號1至2
    所示部分，與本案詐欺集團其他成員有犯意聯絡及行為分擔
    ，因認被告3人分別就如附表三編號1至2所示各事實，均涉
    犯刑法第339條之4第1項第2款之3人以上共同犯詐欺取財及
    洗錢防制法第14條第1項之一般洗錢等罪嫌等語。
貳、按犯罪事實應依證據認定之，無證據不得認定犯罪事實；不
    能證明被告犯罪或其行為不罰者，應諭知無罪之判決，刑事
    訴訟法第154條第2項及第301條第1項分別定有明文。次按認
    定不利於被告之事實，應依積極證據，倘積極證據不足為不
    利於被告事實之認定時，即應為有利於被告之認定，自不必
    有何有利之證據。事實之認定應憑證據，如未能發現相當證
    據，或證據不足以證明，即不能以推測或擬制之方法，以為
    裁判基礎。而認定犯罪事實所憑之證據，包括直接證據與間
    接證據。無論直接或間接證據，其為訴訟上之證明，須於通
    常一般之人均不致有所懷疑，可得確信其為真實之程度者，
    始可據為有罪之認定。倘其證明尚未達到此一程度，而有合
    理之懷疑存在，致使無從形成有罪之確信，根據罪疑唯輕、
    罪疑唯有利被告之原則，即不得遽為不利被告之認定（最高
    法院30年上字第816號、40年台上字第86號、76年台上字第4
    986號判例意旨參照）。再按刑事訴訟法第161條第1項規定
    ：檢察官就被告犯罪事實，應負舉證責任，並指出證明之方
    法。因此，檢察官對於起訴之犯罪事實，應負提出證據及說
    服之實質舉證責任。倘其所提出之證據，不足為被告有罪之
    積極證明，或其指出證明之方法，無從說服法院以形成被告
    有罪之心證，基於無罪推定之原則，自應為被告無罪判決之
    諭知（最高法院92年台上字第128號判例意旨參照）。
參、公訴人認被告3人涉犯刑法第339條之4第1項第2款之加重詐
    欺取財、洗錢防制法第14條第1項之一般洗錢等罪嫌，係以
    同案被告丙○○之指述、證人即告訴人庚○○、己○○之證訴、中
    國信託銀行帳號000-000000000000號帳戶（戶名：丙○○，下
    稱丙○○中國信託帳戶）之交易明細等為其論據。
肆、經查：　　
一、如附表三編號1至2所示告訴人等遭不詳之人施詐及匯款之經
    過，經證人即告訴人庚○○、己○○於警詢時證述明確（見偵49
    09卷二第417至433頁），復有丙○○中國信託帳戶交易明細在
    卷可稽（見偵4909卷三第13至25頁）。是此部分之事實已堪
    認定。然此均僅能證明如附表三編號1至2所示告訴人等遭詐
    之經過及詐欺款項後續遭人以網路轉帳方式轉入其他帳戶之
    事實，尚無從認被告3人亦涉入其中。
二、共同正犯因為在意思聯絡範圍內，必須對於其他共同正犯之
    行為及其結果負責，從而在刑事責任上有所擴張，此即「一
    部行為，全部責任」之謂，而此意思聯絡範圍，亦適為「全
    部責任」之界限，若他犯所實施之行為，超越原計劃之範圍
    ，而為其所難預見者，則僅應就其所知之程度，令負責任，
    因此共同正犯之逾越（過剩），僅該逾越意思聯絡範圍之行
    為人對此部分負責，未可概以共同正犯論（最高法院85年度
    台上字第4534號判決、101年度台上字第4673號判決意旨參
    照）。如附表三編號1至2所示告訴人等將款項匯入丙○○中國
    信託帳戶後，旋即遭人以網路銀行轉帳方式轉匯至其他帳戶
    內，有丙○○中國信託帳戶交易明細1份在卷可稽（見偵4909
    卷三第13至25頁），而據同案被告丙○○於警詢時陳稱：其將
    中國信託帳戶網路銀行密碼交給「阿展」等語（見偵4909卷
    一第255頁），是不能排除有其他成員負責將丙○○中國信託
    帳戶內之詐欺款項轉匯至其他帳戶內。況且被告3人及同案
    被告壬○○、丙○○遭員警先後查獲時，均未在其等身上查獲「
    丙○○中國信託帳戶提款卡」，可見丙○○中國信託帳戶並非被
    告3人此次受指示領款之範圍。依據卷內證據，實難認被告3
    人對於丙○○中國信託帳戶內之詐欺款項乙節有所認識，其等
    就自己及所知共犯以外之其他屬於平行關係而不相隸屬之犯
    嫌所實行之詐欺犯罪，自屬無從預見，實難認其等就附表三
    編號1至2所示告訴人等遭詐欺部分，主觀上有犯意聯絡及客
    觀上有行為分擔。
三、綜上所述，公訴人所舉之證據，尚無從說服本院形成被告3
    人有公訴人所指對如附表三編號1至2所示告訴人等犯3人以
    上共同詐欺取財及一般洗錢等犯行之有罪心證，揆諸前揭說
    明，就此部分自應諭知被告3人無罪之判決。 
據上論斷，依刑事訴訟法第299條第1項前段、第301條第1項前段
，組織犯罪防制條例第3條第1項後段，洗錢防制法第14條第1項
，刑法第11條前段、第28條、第339條之4第1項第2款、第55條前
段、第51條第5款、第38條第2項前段、第40條之2第1項，刑法施
行法第1條之1第1項，判決如主文。
本案經檢察官黃棋安提起公訴，檢察官彭郁清到庭執行職務。　
中　　華　　民　　國　　111 　年　　12　　月　　13　　日
                  刑事第四庭  審判長法  官  魏宏安
　　　　　　　　　                  法  官  朱俊瑋
　　　　　　　　　                  法　官　許文棋
以上正本證明與原本無異。
如不服本判決應於收受判決後20日內向本院提出上訴書狀，並應
應敘述具體理由。其未敘述上訴理由者，應於上訴期間屆滿後20
日內向本院補提理由書(均須按他造當事人之人數附繕本)「切勿
逕送上級法院」。告訴人或被害人如對本判決不服者，應具備理
由請求檢察官上訴，其上訴期間之計算係以檢察官收受判決正本
之日期為準。
         　　                     　書記官  陳彥宏　　　
中　　華　　民　　國　　111 　年　　12　　月　　13　　日
附錄本案論罪科刑法條：
組織犯罪防制條例第3條第1項
發起、主持、操縱或指揮犯罪組織者，處3 年以上10年以下有期
徒刑，得併科新臺幣1 億元以下罰金；參與者，處6 月以上5 年
以下有期徒刑，得併科新臺幣1 千萬元以下罰金。但參與情節輕
微者，得減輕或免除其刑。
洗錢防制法第14條
有第二條各款所列洗錢行為者，處 7 年以下有期徒刑，併科新
臺幣 5 百萬元以下罰金。
前項之未遂犯罰之。
前二項情形，不得科以超過其特定犯罪所定最重本刑之刑。
中華民國刑法第339條之4
犯第 339 條詐欺罪而有下列情形之一者，處 1 年以上 7 年以
下有期徒刑，得併科 1 百萬元以下罰金：
一、冒用政府機關或公務員名義犯之。
二、三人以上共同犯之。
三、以廣播電視、電子通訊、網際網路或其他媒體等傳播工具，
    對公眾散布而犯之。
前項之未遂犯罰之。　　　　　　　　　　　　　　　　　　　

【附表一】
編號 銀行 戶名 帳號 1 中國信託銀行 甲○○ 000-000000000000 2 中國信託銀行 戊○○ 000-000000000000 2 土地銀行 戊○○ 000-000000000000 

【附表二】
編 號 告訴人 詐騙方式（民國） 匯款時間（民國）/匯款金額（新臺幣）/匯款帳戶 提領過程《含時間（民國）/地點/金額（新臺幣）》 罪名、宣告刑及沒收 1 辛○○ 本案詐欺集團成員於111年5月7日某時加入辛○○通訊軟體LINE好友，佯稱可透過網路投資平台投資虛擬貨幣獲利云云，致辛○○陷於錯誤，而於右揭時間匯入款項至右揭帳戶內。 111年5月19日22時2分許/4萬4000元/中國信託銀行帳號000-000000000000號帳戶（戶名：甲○○） 甲○○於111年5月19日22時16分許，在苗栗縣竹南鎮某ATM，提領4萬4000元。 甲○○犯三人以上共同詐欺取財罪，處有期徒刑壹年參月。 2 癸○○ 本案詐欺集團成員於111年3月22日某時加入癸○○通訊軟體LINE好友，佯稱可透過網路投資平台投資獲利云云，致癸○○陷於錯誤，而於右揭時間匯入款項至右揭帳戶內。 111年5月25日11時3分許/200萬元/中國信託銀行帳號000-000000000000號帳戶（戶名：戊○○）  甲○○駕駛車牌號碼0000-00號自用小客車，搭載戊○ ○、壬○○、丙○○及A男，前往苗栗縣○○市○○路000號統一超商後庄門市，由甲○○及丙○○留在車上等候，戊○○、壬○○及A男下車進入超商後，於111年5月25日11時52分、53分，以操作ATM提領方式，提領2萬元、10萬元。 乙○○犯三人以上共同詐欺取財罪，處有期徒刑貳年貳月。扣案之三星廠牌行動電話壹支（含SIM卡貳張）沒收。 甲○○犯三人以上共同詐欺取財罪，處有期徒刑貳年。 戊○○犯三人以上共同詐欺取財罪，處有期徒刑壹年拾月。扣案之蘋果廠牌行動電話壹支（含SIM卡壹張）沒收。 3 子○○ 本案詐欺集團成員於111年3月間某日加入子○○通訊軟體LINE好友，佯稱可透過網路投資平台投資獲利云云，致子○○陷於錯誤，而於右揭時間匯入款項至右揭帳戶內。 111年5月25日9時27分許/100萬元/中國信託銀行帳號000-000000000000號帳戶（戶名：戊○○）   乙○○犯三人以上共同詐欺取財罪，處有期徒刑貳年。扣案之三星廠牌行動電話壹支（含SIM卡貳張）沒收。 甲○○犯三人以上共同詐欺取財罪，處有期徒刑壹年拾月。 戊○○犯三人以上共同詐欺取財罪，處有期徒刑壹年捌月。扣案之蘋果廠牌行動電話壹支（含SIM卡壹張）沒收。 

【附表三】
編 號 告訴人 詐騙方式 （民國） 匯款時間（民國）/ 金額（新臺幣） 匯款帳戶 1 庚○○ 本案詐欺集團成員於111年3月24日17時許加入庚○○通訊軟體LINE好友，佯稱可透過網路投資平台投資獲利云云，致庚○○陷於錯誤，而於右揭時間匯入款項至右揭帳戶內。 111年5月25日10時18分許/250萬元  中國信託銀行帳號000-000000000000號帳戶（戶名：丙○○） 2 己○○ 本案詐欺集團成員於111年4月間某日加入己○○訊軟體LINE好友，佯稱可透過網路投資平台投資虛擬貨幣獲利云云，致己○○陷於錯誤，而於右揭時間匯入款項至右揭帳戶內。 111年5月25日10時27分許/9萬元  中國信託銀行帳號000-000000000000號帳戶（戶名：丙○○） 

【附表四】
編號 物品名稱 數量 持有人/所有人 1 印章 1個 戊○○ 2 戊○○中國信託帳戶存摺 1本 戊○○ 3 蘋果廠牌行動電話（含SIM卡1張） 1支 戊○○ 4 鄧佩玲聯邦銀行帳戶存摺（帳號000000000000） 1本 甲○○ 5 甲○○中國信託帳戶存摺 1本 甲○○ 6 甲○○中國信託帳戶提款卡 1張 甲○○ 7 聯邦銀行提款卡 （卡號000000000000） 1張 甲○○ 8 聯邦銀行提款卡 （卡號000000000000） 1張 甲○○ 9 ASUS廠牌手機（含SIM卡2張） 1支 甲○○ 10 LENOVO廠牌筆記型電腦 1台 乙○○ 11 三星廠牌行動電話（含SIM卡2張） 1支 乙○○